臺灣高雄地方法院刑事判決　　　　　　　　　　　　九十三年度訴緝字第一九八號
　　公　訴　人　臺灣高雄地方法院檢察署檢察官
　　被　　　告　乙○○
右列被告因違反毒品危害防制條例案件，經檢察官提起公訴（九十三年度毒偵字一五
三四號）及移請併辦（九十三年度毒偵字第一七七五號、第三四九二號），被告就被
訴事實為有罪之陳述，經本院合議庭裁定由受命法官獨任進行簡式審判程序，本院判
決如左：
    主  文
乙○○連續施用第一級毒品，處有期徒刑捌月。又連續施用第二級毒品，處有期徒刑
肆月，扣案之第二級毒品甲基安非他命毒品肆包（含沾有甲基安非他命而無法剝離之
包裝袋肆個，驗後合計毛重貳點壹公克），沒收銷燬之。應執行有期徒刑拾月，扣案
之第二級毒品甲基安非他命毒品肆包（含沾有甲基安非他命而無法剝離之包裝袋肆個
，驗後合計毛重貳點壹公克），沒收銷燬之。
    事  實
一、乙○○前因施用毒品案件，經本院以九十二年度毒聲字第六五七０號裁定送觀察
    、勒戒後，認無繼續施用毒品之傾向，於九十二年十一月十八日觀察、勒戒執行
    完畢，自臺灣高雄看守所附設勒戒處所釋放，並由臺灣高雄地方法院檢察署檢察
    官於九十二年十一月十七日以九十二年度戒毒偵字第六五三三號不起訴處分確定
    。詎乙○○仍不知悔改，竟於觀察、勒戒執行完畢釋放後五年內，分別基於施用
    第一級毒品海洛因、第二級毒品甲基安非他命之概括犯意，連續自九十三年二月
    二十五日某時起至同年六月二十三日某時止，在高雄市○○○街一０九號之住處
    等地，以點燃捲煙之方式施用第一級毒品海洛因多次；另連續自九十三年二月二
    十日某時起至同年六月二十六日某時止，在高雄市○○○街一０九號之住處等地
    ，以燒烤玻璃球之方式施用第二級毒品甲基安非他命多次。嗣分別於(一)九十三年
    二月二十七日經警強制至高雄市政府警察局苓雅分局採尿。(二)同年三月二十三日
    二十時許，在高雄市○○○路七五號前查獲，並扣得第二級毒品甲基安非他命三
    包（含沾有甲基安非他命而無法剝離之包裝袋三個，驗後毛重貳公克）。(三)同年
    七月一日十二時許，在高雄縣鳳山市○○街二四九巷三一號三樓查獲，並扣得之
  第二毒品甲基安非他命一包（含沾有甲基安非他命而無法剝離之包裝袋一個，驗
    後毛重零點一公克），並均採集其尿液檢驗後，而查悉上情。
二、案經高雄市政府警察局苓雅分局、小港分局報請臺灣高雄地方法院檢察署檢察官
    偵查起訴及移送併辦。
    理  由
一、本件被告乙○○所犯係死刑、無期徒刑、最輕本刑為三年以上有期徒刑以外之罪
    ，其於準備程序中就被訴事實為有罪之陳述，經法官告知簡式審判程序之旨，並
    聽取公訴人及被告之意見後，經本院裁定由受命法官獨任進行簡式審判程序，合
    先敘明。
二、右揭事實業據被告於本院審理時供承不諱，而被告於九十三年二月二十七日採集
    之尿液經送驗結果，呈嗎啡陽性反應，有臺灣科技股份有限公司九十三年三月十
    九日ＫＺ000000000000號濫用藥物尿液檢驗報告在卷可稽（見高雄
    市政府警察局苓雅分局警卷第四頁，該報告固呈現甲基安非他命陰性反應，惟被
    告自承係因吸食期間距驗尿時間一星期，已逾一至五日可驗出之時間所致）；被
    告於九十三年三月二十三日經採集之尿液送驗之結果，呈現嗎啡及甲基安非他命
    陽性反應，有高雄市立凱旋醫院煙毒九十三年四月八日高市凱醫字第０一七六０
  號尿液檢驗成績書一份附卷可稽（見台灣高雄地方法院檢察署九十三年度毒偵字
    第一五三四號卷第三九頁），又被告於九十三年七月一日採集之尿液經送驗結果
    ，呈現甲基安非他命陽性反應，有高雄市立凱旋醫院九十三年七月十二日煙毒尿
    液檢驗成績書一份在卷可稽（見臺灣高雄地方法院九十三年度訴字第一二六五號
    卷第八一頁，該報告固呈現嗎啡陰性反應，惟被告自承吸食期間距驗尿時間五天
    ，已逾二至四日可驗出之時間所致）。又前開扣案之白色晶體四包，均係第二級
    毒品甲基安非他命，有高雄醫學大學附設中和紀念醫院檢驗報告二份在卷可證（
    見本院卷第六一頁、第七四頁）。綜上以觀，足見被告之上開自白，核與事實相
    符，自可採為論罪科刑之依據。再者，被告前因施用毒品案件，經本院以九十二
    年度毒聲字第六五七０號裁定送觀察、勒戒後，認無繼續施用毒品之傾向，於九
    十二年十一月十八日觀察、勒戒執行完畢，自臺灣高雄看守所附設勒戒處所釋放
    ，並由臺灣高雄地方法院檢察署檢察官於九十二年十一月十七日以九十二年度毒
    偵字第六五七０號不起訴處分確定等情，有臺灣高等法院被告全國前案紀錄表、
    刑案資料查註紀錄表、全國施用毒品案件紀錄表、受觀察勒戒人毒品及前科紀錄
    簡列表各一份附卷可參。綜上所述，被告於觀察、勒戒執行完畢後，五年內再犯
    毒品危害防制條例第十條第一項、第二項之罪，應堪認定。
三、核被告所為係犯毒品危害防制條例第十條第一項之施用第一級毒品罪及同條第二
    項之施用第二級毒品罪。被告持有第一、二級毒品進而施用，其持有之低度行為
    ，應為施用之高度行為吸收，不另論罪。被告先後多次施用第一、二級毒品犯行
    ，均時間緊接，觸犯構成要件相同之罪，顯均係基於概括犯意為之，為連續犯，
    應依刑法第五十六條之規定，均論以一罪論，並加重其刑。被告所犯上開二罪，
    犯意各別，行為互異，應分論並罰。公訴人雖僅就被告自九十三年三月十八日起
    至同年三月二十三日回溯二十四小時止施用第一、二級毒品之犯行提起公訴，然
    被告之其餘犯罪事實與前揭經起訴並由本院論罪科刑部分有連續犯之裁判上一罪
    關係，已如前述，依審判不可分原則，其餘犯罪事實亦為起訴效力所及，本院自
    得併予審理，附此敘明。爰審酌被告前因違反毒品危害防制條例案件，經送觀察
    、勒戒後，仍未能徹底戒絕毒品，再犯本件施用毒品罪，顯見其無戒毒悔改之意
    ，惟念其施用毒品，乃戕害一己之身體健康，所為尚未害及他人，及犯後坦承犯
    行等一切情狀，就其所犯上開二罪，分別量處如主文所示之刑，並定其應執行之
    刑。又扣案之第二級毒品甲基安非他命毒品肆包（驗後毛重貳點壹公克），為毒
    品危害防制條例第二條第二項之毒品（包裝袋四個因沾有甲基安非他命殘渣，該
    殘渣已無從與包裝袋剝離），均應依同條例第十八條第一項前段規定，宣告沒收
    銷燬之。至鑑驗所耗損之毒品，既已費失，自無庸宣告沒收銷燬，附此敘明。
據上論斷，應依刑事訴訟法第二百九十九條第一項前段、第二百七十三條之一第一項
，毒品危害防制條例第十條第一項、第二項、第十八條第一項前段，刑法第十一條、
第五十六條、第五十一條第五款，判決如主文。
本案經檢察官甲○○到庭執行職務。
中      華      民      國    九十三    年     十一     月    二十四    日
                                  臺灣高雄地方法院刑事第十六庭
                                        法  官  洪 能 超
右正本證明與原本無異。
如不服本判決，應於判決送達後十日內，向本院提出上訴狀。
                                        書記官  吳 金 霞
中      華民      國    九十三    年     十一     月    二十四    日
毒品危害防制條例第十條
施用第一級毒品者，處六月以上五年以下有期徒刑。
施用第二級毒品者，處三年以下有期徒刑。
